臺灣高雄地方法院刑事裁定　
111年度撤緩字第93號
聲  請  人  臺灣高雄地方檢察署檢察官
受  刑  人  陳秋夏



上列聲請人因受刑人犯過失傷害案件，聲請撤銷緩刑之宣告（11
1年度執聲字第387號），本院裁定如下： 
    主  文
陳秋夏於本院一一○年度交簡字第一七八一號刑事判決所受之緩
刑宣告撤銷。
    理  由
一、聲請意旨略以：受刑人陳秋夏（下稱受刑人）前因交通過失
    傷害案件，經本院以110年度交簡字第1781號判決判處拘役3
    0日，緩刑2年，緩刑期間付保護管束，並應向檢察官指定之
    公益團體、地方自治團體或社區，提供40小時之義務勞務，
    而於民國110年9月17日確定在案。惟受刑人於緩刑期間，經
    臺灣高雄地方檢察署（下稱高雄地檢署）傳喚，囑警協尋，
    均未到署向檢察官報到執行保護管束，違反刑法第74條第2
    項第5款（聲請意旨誤載為第8款，應予更正）所定負擔情節
    重大，足認原宣告之緩刑難收其預期效果，而有執行刑罰之
    必要，爰依刑事訴訟法第476條規定聲請撤銷受刑人緩刑之
    宣告等語。
二、按緩刑宣告，得斟酌情形，命犯罪行為人向指定之政府機關
    、政府機構、行政法人、社區或其他符合公益目的之機構或
    團體，提供40小時以上240小時以下之義務勞務；又受緩刑
    之宣告，而違反第74條第2項第1款至第8款所定負擔情節重
    大者，足認原宣告之緩刑難收其預期效果，而有執行刑罰之
    必要者，得撤銷其緩刑宣告，刑法第74條第2項第5款、第75
    條之1第1項第4款分別定有明文。又刑法第75條之1第1項第4
    款所稱情節重大，係指犯罪行為人顯有履行負擔之可能，而
    故意不履行、無正當事由拒絕履行或顯有逃匿之虞等情事而
    言。是以法院於審查檢察官聲請撤銷緩刑之案件時，即不應
    僅以犯罪行為人違反刑法第74條第2項第1款至第8款所定負
    擔，即必然撤銷緩刑，而應同時審認其違反緩刑所定負擔，
    是否有上述「故意不履行」、「無正當事由拒絕履行」或「
    顯有逃匿之虞」等，而足認情節重大，並足認有原宣告之緩
    刑難收其預期效果，而有執行刑罰之必要之情事。
三、經查：
  ㈠本件受刑人因犯過失傷害案件，經本院以110年度交簡字第17
    81號判決判處拘役30日，緩刑2年，緩刑期間付保護管束，
    並向檢察官指定之政府機關、政府機構、行政法人、社區或
    其他符合公益目的之機構或團體，提供40小時之義務勞務，
    而於110年9月17日確定乙節，有該刑事簡易判決書及臺灣高
    等法院被告前案紀錄表在卷可稽，固堪認定。
  ㈡經高雄地檢署囑託臺灣橋頭地方檢察署（下稱橋頭地檢署）
    代為執行，並依受刑人戶籍地「高雄市○○區○○路00○0號」，
    通知其於110年12月21日上午10時30分到場執行保護管束，
    惟該通知因受刑人戶籍地之房屋已拆除而遭退回，且橋頭地
    檢署執行科書記官分別於111年1月17日16時22分、111年1月
    19日11時49分撥打受刑人電話，亦未經接聽或關機而無法聯
    繫，有卷附橋頭地檢署執行案件進行單、送達證書及退件信
    封影本、電話紀錄單各1紙足憑；嗣橋頭地檢署分別對受刑
    人位於「高雄市○○區○○路00○0號」之戶籍址、「高雄市○鎮
    區○○街00號」之居所地，再次通知受刑人於111年2月23日到
    場執行保護管束，並同時指示高雄市政府警察局前鎮分局派
    員警至「高雄市○鎮區○○街00號」、旗山分局派員警至「高
    雄市○○區○○路00○0號」等址訪查，然上開前鎮區瑞政街房屋
    為受刑人之租屋處，據房東表示受刑人已搬離許久，至杉林
    區桐竹路地址之房屋則已被拆除，目前為空地，而鄰人均稱
    不認識受刑人等情，有高雄市政府警察局前鎮分局111年2月
    9日高市警前分偵字第11170271500號函暨所附高雄市政府警
    察局前鎮分局（偵查隊）交辦單【第1次】、【第2次】、送
    達證書、現場照片、高雄市政府警察局旗山分局111年2月14
    日高市警旗分偵字第11170247200號函暨所附高雄市政府警
    察局旗山分局杉林所查訪表、現場照片各1份等件在卷可稽
    ，足認上開二址確實均非受刑人之實際住居所。因受刑人受
    送達處所不明，高雄地檢署復於111年6月28日函請高雄市杉
    林區公所代為張貼公示送達公告，業已於111年6月29日張貼
    完畢，惟於公告期滿後，受刑人仍未遵期報到等情，有高雄
    地檢署函檢附公示送達公告1份在卷可稽。另受刑人並未在
    監或在押，有受刑人之在監在押紀錄表1份附卷可憑。顯見
    受刑人行方不明，且未依規定履行上揭緩刑所定之提供40小
    時義務勞務之負擔條件至明。
  ㈢綜上，本院審酌受刑人於緩刑期間內，未依約履行緩刑宣告
    所定之負擔，且行方不明，亦聯繫無著，顯見法院原給予受
    刑人緩刑寬典及命其提供義務勞務等負擔之立意，受刑人並
    無任何實現之意願，足認其違反情節重大，且因受刑人怠於
    履行上開負擔，難認其有悛悔反省之情，無從再預期受刑人
    將會恪遵相關法令規定，因認原宣告之緩刑難收預期之效果
    ，而有執行刑罰之必要。是以，揆諸前揭規定，聲請意旨於
    法有據，自應准許。
四、依刑事訴訟法第476條，刑法第75條之1第1項第4款，裁定如
    主文。
中　　華　　民　　國　　111 　年　　 9 　　月 　 26 　日
                  刑事第十二庭   法  官  賴建旭  
以上正本證明與原本無異。
如不服本裁定，應於收受送達後5 日內向本院提出抗告狀。
中　　華　　民　　國　　111 　年　　9 　　月　　26　　日
                                 書記官  鄒秀珍